sl-SI: Vrsta povezave terminal alternatorja: Čep/vijak; Čep in natični priključek; Žični priključki (obročasti priključki); Drugo
ko: 교류 발전기 단자 연결 방식: 스터드; 스터드 및 스페이드; 와이어 리드(링 터미널); 기타
pt-BR: Tipo de conexão do terminal do alternador: Pino; Pino + espada; Cabos (terminais olhal); Outro
pt-PT: Tipo de ligação dos terminais do alternador: Perno; Perno e forquilha; Fios condutores (terminais em anel); Outro
en: Alternator terminal connection type: Stud; Stud + spade; Wire leads (ring terminals); Other
bg-BG: Тип на клемното свързване на алтернатора: Шпилка; Шпилка и кабелна обувка; Кабелни изводи (пръстеновидни клеми); Друго
fi: Vaihtovirtageneraattorin pääteyhteystyyppi: Tappi; Tappi ja lattaliitin; Johdinliitännät (rengasliittimet); Muu
da: Terminal forbindelsestype for generatoren: Pindbolt; Pindbolt + spade; Ledninger (ringkabelsko); Andet
th: ประเภทการเชื่อมต่อขั้วไดชาร์จ: สตั๊ด; สตั๊ดและหางปลา; สายไฟ (หางปลากลม); อื่นๆ
ru: Тип соединения клемм генератора: Шпилька; Шпилька + клемма; Провода (кольцевые клеммы); Другое
de: Anschlussart der Lichtmaschinenklemmen: Bolzen; Bolzen + Flachstecker; Kabelanschlüsse (Ringkabelschuhe); Sonstige
tr: Alternatör terminal bağlantı tipi: Saplama; Saplama ve yassı fiş; Kablo uçları (halka terminaller); Diğer
hu: Generátorterminál kapcsolatának típusa: Menetes csap; Menetes csap + csúszósaru; Vezetékvégek (gyűrűs csatlakozók); Egyéb
nb: Terminal forbindelsestype: Bolt; Bolt og flatstift; Ledninger (ringkabelsko); Annet
it: Tipo di relazione terminale alternatore: Prigioniero; Prigioniero + faston; Cavi (terminali ad anello); Altro
vi: Kiểu kết nối đầu cuối máy phát điện: Bulong; Bulong + chấu kẹp; Dây dẫn (đầu cốt khuyên); Khác
sv: Generatorns terminalkopplingstyp: Bult; Bult och flatstift; Kablar (ringkabelskor); Annan
pl: Typ złącza zacisków alternatora: Złącze śrubowe; Śruba i złączka konektorowa; Przewody (końcówki oczkowe); Inny
ja: オルタネーター端末連携タイプ: スタッド; スタッド＋スペード; ワイヤーリード (リング端子); その他
es: Tipo de conexión del terminal del alternador: Perno; Perno y terminal de pala; Cables (terminales de anillo); Otro
lt-LT: Alternatoriaus gnybtų jungimo tipas: Smeigė; Smeigė ir plokščioji jungtis; Laidų išvadai (žiediniai antgaliai); Kita
hr-HR: Vrsta priključka terminala alternatora: Klin; Klin i stopica; Žičani vodovi (prstenasti terminali); Ostalo
el: Τύπος σύνδεσης τερματικού εναλλάκτη: Ακροδέκτης με πείρο (Stud); Stud και spade; Ακροδέκτες καλωδίων (στρογγυλοί ακροδέκτες); Άλλο
sk-SK: Pripojenie medzi alternátorom a terminálom: Svorník; Svorník + plochý konektor; Drôtové vývody (kruhové koncovky); Iný
zh-CN: 交流发电机端子连接类型: 螺柱; 螺柱 + 铲形接线端; 导线引线（环形端子）; 其他
zh-TW: 交流發電機端子連接類型: 螺柱; 螺柱 + 扁端子; 導線 (環狀端子); 其他
fr: Type de raccordement des bornes de l’alternateur: Goujon; Goujon + cosse plate; Fils conducteurs (cosses à anneau); Autre
ro-RO: Tip de conexiune terminal alternator: Bornă filetată; Bornă filetată + papuc; Fire conductoare (terminale inelare); Altele
cs: Typ připojení svorek alternátoru: Svorník; Svorník + plochý konektor; Drátové vývody (kruhové svorky); Jiné
nl: Type aansluitklem dynamo: Tapbout; Tapbout + schuifstekker; Bedrading (ringklemmen); Overig